# 持有至到期提前赎回的问题

提问人：kate1203 时间：2017-04-12 18:53:26
陈版好，请教一下，如果我方会计核算计入持有至到期的金融资产在没有到期提前退出或赎回的话，请问是否属于前期差错更正？但现阶段没有证据表明公司没有能力或意愿提前退出。

回答人：chenyiwei
按《企业会计准则第 22 号——金融工具确认和计量》第十六条和第三十七条规定处理。不属于前期差错更正。